Inventaris van het archief van de Nederlandse Ambassade in het Verenigd Koninkrijk, 1955-1974
Nationaal Archief, Den Haag
- Geheim archief van de ambassade, B.
  - Staatkunde, landsverdediging, internationale organisaties", 9
    - Staatkunde, 9.1
      - Buitenlandse betrekkingen, 9.1.2
        - Stukken betreffende de buitenlandse betrekkingen van het Verenigd Koninkrijk., 1939-1975; 1758-1894; "10 pakken, 118 omslagen en 9 stukken"
          - Egypte.1952-1972, 1779-1781
            - 1952-1958, 1779
            - 1967-1972, 1780
            - Verenigd Koninkrijk, 1954-1964, 1781
          - El Salvador, 1960-1961, 1782
          - Ethiopië.1956-1974, 1783-1784
            - 1956-1962, 1783
            - 1974, 1784
          - Fiji, 1970, 1785
          - Filipijnen, 1970, 1786
          - Frankrijk.1956-1964, 1787-1791
            - Algemeen, 1962, 1787
            - Kabinet, 1958-1960, 1788
            - Politieke partijen, 1958, 1789
            - Staatshoofd, 1960-1964, 1790
            - Verenigd Koninkrijk, 1956-1964, 1791
          - Ghana.1959-1972, 1792-1793
            - 1959-1961, 1792
            - 1966-1972, 1793
          - Grenada, 1972-1974, 1794
          - Griekenland, 1967-1974, 1795
          - Guatamala, 1962, 1796
          - Guinee-Bissau, 1970-1975, 1797
          - Guyana.1939-1970, 1798-1804
            - Algemeen, 1967-1969, 1798
            - Guyana-Suriname, grensregeling."1939-1970, 1799-1802
              - 1939, 1949-1959, 1799; pak
              - 1960-1965, 1800; pak
              - 1965-1967, 1801; pak
              - 1968-1970, 1802; pak
            - Guyana-Venezuela, grensgeschil."1962-1970, 1803-1804
              - 1962-1964, 1803
              - 1965-1970, 1804
          - Haïti, 1963, 1805
          - Hongarije, 1956-1961, 1806
          - India.1964-1971, 1807-1808
            - 1964, 1807
            - 1969-1971, 1808
          - Indonesië.1951-1967, 1809-1821
            - Activiteiten van rebellen tegen de regering te Bukittingi, 1958-1961, 1809
            - Affaire Westerling, 1951-1958, 1810
            - Binnenlandse politiek.1954-1967, 1811-1818
              - Algemeen. 1956-1964, 1811; pak
              - Algemeen. 1965-1967, 1812
              - Artikelen in de Britse pers inzake de verhouding met Nederland, 1958-1960, 1813
              - Kabinet, 1959-1964, 1814
              - Politieke partijen, 1957-1964, 1815
              - Staatshoofd, 1957-1964, 1816
              - Verkiezingen, 1954-1958, 1817
              - Viering onafhankelijkheidsdag van Indonesië op 17 augustus, 1955-1957, 1818
            - Territoriale wateren, 1957-1960, 1819
            - Verenigd Koninkrijk, 1955-1964, 1820
            - Westerse politiek, 1958, 1821
          - Irak.1958-1973, 1822-1823
            - 1958-1964, 1822
            - 1965-1973, 1823
          - Iran.1959-1973, 1824-1825
            - 1959-1963, 1824
            - 1965-1973, 1825
          - Italië, 1959-1963, 1826
          - Japan.1952-1961, 1827-1828
            - Kabinet, 1957-1961, 1827
            - Verkiezingen, 1952-1960, 1828
          - Jemen.1962-1972, 1829-1831
            - Algemeen, 1962-1964, 1829
            - Noord-Jemen, 1965-1972, 1830
            - Zuid-Jemen, 1967-1972, 1831
          - Jordanië.1957-1974, 1832-1833
            - 1957-1964, 1832
            - 1965-1974, 1833
          - Kenya, 1961-1964, 1834
          - Koeweit, 1961, 1835
          - Korea.1961-1973, 1836-1837
            - 1961-1963, 1836
            - 1967-1973, 1837
          - Laos.1956-1971, 1838-1839
            - 1956-1964, 1838; pak
            - 1965-1971, 1839
          - Lesotho, 1970-1972, 1840
          - Libanon, 1958, 1841
          - Libië.1955-1972, 1842-1843
            - 1955-1964, 1842
            - 1967-1972, 1843
          - Malawi, 1971, 1844; stuk
          - Malta, 1969-1974, 1845
          - Marokko, 1968-1970, 1846
          - Mauritius, 1969-1972, 1847
          - Nigeria.1960-1971, 1848-1849
            - 1960-1964, 1848
            - 1966-1971, 1849
          - Noord-Ierland, 1969-1974, 1850; pak
          - Oeganda, 1971-1973, 1851
          - Oost-Duitsland, 1960, 1852; stuk
          - Pakistan, 1969-1972, 1853
          - Portugal, 1971-1974, 1854
          - Roemenië, 1968-1974, 1855
          - Saoedi-Arabië, 1955-1962, 1856
          - Sierra Leone, 1971, 1857
          - Soedan. 1952-1973, 1858-1859
            - 1952-1964, 1858
            - 1967-1973, 1859
          - Soedan, 1964, 1860
          - Somalië. 1959-1969, 1861-1862
            - 1959-1961, 1861
            - 1969, 1862
          - Somalië, 1963-1964, 1863
          - Sovjet-Unie. 1953-1973, 1864-1866
            - Algemeen.1956-1973, 1864-1865
              - 1956-1963, 1864
              - 1968-1973, 1865
            - Kabinet, 1953-1964, 1866
          - Spanje, 1953-1964, 1867
          - Spanje, 1970-1974, 1868
          - Sri Lanka, 1970-1972, 1869
          - Syrië. 1961-1967, 1870-1871
            - 1961-1963, 1870
            - 1966-1967, 1871
          - Tanger Statuut (Marokko), 1956, 1872
          - Tanzania, 1964, 1873
          - Togo, 1963, 1874
          - Tsjechië, 1968-1970, 1875
          - Turkije, 1959, 1876; stuk
          - Verenigde Staten. 1954-1974, 1877-1879
            - 1954-1964, 1877
            - 1960-1964, 1878
            - 1974, 1879; stuk
          - Vietnam. 1960-1973, 1880-1882
            - 1960-1964, 1880
            - 1965-1967, 1881; pak
            - 1968-1973, 1882; pak
          - West-Duitsland. 1953-1964, 1883-1887
            - Algemeen, 1964, 1883; stuk
            - 1953-1964, 1884
            - Kabinet, 1956-1964, 1885
            - Politieke partijen, 1953, 1886
            - Staatshoofd, 1959, 1887; stuk
          - West-Duitsland, 1972, 1888; stuk
          - Zambia, 1971-1973, 1889
          - Zanzibar, 1964, 1890
          - Zuid-Afrika. 1960-1973, 1891-1893
            - Algemeen, 1960-1964, 1891
            - Defence and Aid Fund, 1965-1966, 1892; pak
            - Rassenpolitiek, 1965-1973, 1893
          - Zuid-Molukken, 1952-1964, 1894
        - Stukken betreffende het verraad van de aanval van het Verenigd Koninkrijk op Arnhem door Chr. A. Lindemans (King Kong)., 1946-1959; 1895; 1 omslag
        - Stukken betreffende de verdwijning van ambtenaren van het ministerie van Buitenlandse Zaken., 1952-1956; 1896; 1 omslag
        - Stukken betreffende het uitvoeren van grenscorrecties tussen Nederland en West-Duitsland., 1952-1957; 1897; 1 omslag
        - Stukken betreffende de positieregeling van ex-vijandige landen., 1952-1971; 1898-1905; 2 pakken en 6 omslagen
          - Oostenrijks vredesverdrag met de geallieerden, 1952-1957, 1898
          - Duitsland.1953-1971, 1899-1904
            - Hereniging Oost en West.1953-1969, 1899-1900
              - 1953-1964, 1899; pak
              - 1965-1969, 1900
            - Europese Defensie Gemeenschap (EDG) en Bonner verdragen, 1954-1955, 1901
            - Status van Berlijn.1958-1971, 1902-1903
              - 1958-1962, 1902; pak
              - 1965-1971, 1903
            - Reisrestricties voor Oost-Duitsers, 1965-1968, 1904
          - Vredesonderhandelingen tussen de Sovjet-Unie en Japan, 1955-1956, 1905
        - Stukken betreffende de politieke verhoudingen tussen Nederland en andere landen., 1952-1974; 1906-1936; "4 pakken, 24 omslagen en 3 stukken"
          - Ecuador, 1972, 1906
          - Frankrijk.1959-1969, 1907-1908
            - 1959-1960, 1907
            - 1969, 1908
            - Ghana, 1957, 1909; stuk
            - Griekenland, 1969, 1910; stuk
          - Indonesië.1952-1970, 1911-1918
            - Algemeen, 1954-1964, 1911
            - Besprekingen met Indonesië inzake de opheffing van de Nederlands-Indonesische Unie te Genève en te 's-Gravenhage van 10 december 1955-11 februari 1956, 1956, 1912
            - Eis tot rechtsherstel en schadevergoeding van Nederland voor door Indonesië genationaliseerde Nederlandse bedrijven, 1958, 1913
            - Proces Jungsschläger en Schmidt (Djakarta processen), 1952-1959, 1914; pak
            - Publicatie in Nederland van Britse documenten inzake Nederlands-Indonesische betrekkingen, 1970, 1915
            - Repatriatie van Indonesische krijgsgevangenen, 1962, 1916
            - Speciale uitgave van het Nederlands tijdschrift voor internationaal recht inzake anti-Nederlandse maatregelen door Indonesië, 1959, 1917
            - West Irian, 1965-1969, 1918
          - Iran, 1974, 1919
          - Italië, 1960, 1920; stuk
          - Nieuw-Guinea.1955-1964, 1921-1927
            - Algemeen.1955-1964, 1921-1923
              - 1955-1957, 1921; pak
              - 1958-1961, 1922; pak
              - 1962-1964, 1923; pak
            - Artikel in het Foreign Report van de Economist, 1955-1957, 1924
            - BBC televisie uitzending over de Nieuw-Guinea kwestie, 1962, 1925
            - Bemiddelingspoging van de premier Tunku van Malakka inzake de Nieuw-Guinea kwestie, 1960-1961, 1926
            - Nieuw-Guinea Raad, 1961, 1927
          - Noord-Vietnam, 1972-1973, 1928
          - Oost-Duitsland, 1972-1973, 1929
          - Rijksdelen Westelijk Halfrond, 1973, 1930
          - Sovjet-Unie, 1958-1961, 1931
          - Verenigd Koninkrijk.1953-1970, 1932-1933
            - 1953-1964, 1932
            - 1965-1970, 1933
          - Verenigde Staten, 1959-1960, 1934
          - West Duitsland, 1959-1960, 1935
          - Zuid-Vietnam, 1974, 1936
        - Stukken betreffende de visie van het Verenigd Koninkrijk op de politieke verhoudingen tussen andere landen onderling., 1952-1974; 1937-2006; "3 pakken, 77 omslagen en 14 stukken"
          - Afganistan.1953-1963, 1937-1938
            - Pakistan, 1953-1963, 1937
            - Sovjet-Unie, 1955-1956, 1938
          - Auatralië-Indonesië, 1954-1962, 1939
          - Bangladesh-Pakistan, 1972-1973, 1940
          - Brazilië, diverse landen, 1957-1959, 1941
          - Canada, diverse landen."1957-1969, 1942-1943
            - NAVO lidmaatschap, 1969, 1942; stuk
            - Verenigde Staten, 1957, 1943
          - China.1952-1973, 1944-1955
            - Diverse landen, 1954-1971, 1944
            - Formosa, 1956-1957, 1945
            - Frankrijk, 1964, 1946
            - India, 1960-1964, 1947
            - Indonesië, 1959-1960, 1948
            - Irak, 1959, 1949; stuk
            - Sovjet-Unie.1952-1972, 1950-1951
              - 1952-1964, 1950
              - 1965-1972, 1951
            - Taiwan, 1973, 1952; stuk
            - Tibet, 1959, 1953
            - Verenigde Staten.1953-1972, 1954-1955
              - 1953-1955, 1954
              - 1966-1972, 1955
          - Cuba-diverse landen, 1963, 1956; stuk
          - Duitsland.1954-1974, 1957-1968
            - Buitenlandse politiek.1956-1970, 1957-1958
              - 1956-1964, 1957
              - 1967-1970, 1958
            - Duitsland-Frankrijk.1954-1974, 1959-1964
              - Algemeen, 1965-1974, 1959
              - Saargebied. 1955 juni-1955 sep. 13, 1960; pak
              - Saargebied. 1955 sep. 14-1955 okt. 23, 1961; pak
              - Saargebied. 1955 okt. 24-dec. 31, 1962
              - Saargebied. 1956-1960, 1963; pak
              - Kandidatuur commissaris van de Saar, 1954-1955, 1964
            - Oost-Duitsland, 1972-1974, 1965
            - Sovjet-Unie, 1968-1970, 1966
            - Verenigde Staten, 1974, 1967
            - Zuid-Slavië, 1957, 1968
          - Egypte.1972, 1969-1969
            - Sovjet-Unie, 1972, 1969
          - Finland-Rusland, 1961, 1970
          - Frankrijk.1956-1969, 1971-1978
            - Algemeen, 1956-1964, 1971
            - Buitenlandse politiek, 1965-1969, 1972
            - Duitsland, 1958-1964, 1973
            - Egypte, 1961, 1974
            - Italië, 1959, 1975; stuk
            - Nigeria, 1962, 1976
            - Tunesië, 1957-1958, 1977
            - Verenigde Staten, 1959-1964, 1978
          - India.1963-1972, 1979-1980
            - Pakistan, 1963, 1979
            - Pakistan, 1965-1972, 1980
          - Indonesië.1957-1964, 1981-1983
            - Singapore, 1959, 1981; stuk
            - Sovjet-Unie, 1960-1964, 1982
            - Verenigde Staten, 1957-1964, 1983
          - Irak.1958-1964, 1984-1986
            - Egypte, 1959, 1984
            - Iran, 1964, 1985; stuk
            - Jordanië, 1958, 1986
          - Iran-Sovjet-Unie, 1959, 1987
          - Italië.1960-1964, 1988-1988
            - Oostenrijk, 1960-1964, 1988
          - Japan-Sovjet-Unie, 1964, 1989; stuk
          - Joegoslavië, 1952-1962, 1990
          - Jordanië-Egypte, 1959, 1991; stuk
          - Kashmir-India-Pakistan, 1952-1964, 1992
          - Libië-Egypte, 1964, 1993
          - Oost-Duitsland.1964, 1994-1995
            - Sovjet-Unie, 1964, 1994; stuk
            - Tanzania, 1964, 1995; stuk
          - Oostenrijk-Sovjet-Unie, 1956, 1996
          - Sovjet-Unie.1952-1964, 1997-2002
            - Diverse andere landen, 1953-1964, 1997
            - Joegoslavië, 1955-1958, 1998
            - Turkije, 1953, 1999
            - Verenigd Koninkrijk, 1952-1959, 2000
            - Verenigde Staten, 1954-1961, 2001
            - West-Duitsland, 1955-1964, 2002
          - Triest-Verenigd Koninkrijk, Verenigde Staten, Italië en Joegoslavië, 1954, 2003
          - Verenigde Staten.1956-1971, 2004-2006
            - Algemeen, 1956-1960, 2004
            - Buitenlandse politiek, 1965-1971, 2005
            - West-Duitsland, 1962, 2006; stuk
        - Stukken betreffende koloniale aangelegenheden., 1952-1974; 2007-2047; "7 pakken, 30 omslagen en 5 stukken"
          - Aden en Jemen, 1962-1964, 2007
          - Angola, 1961-1963, 2008
          - Australisch Nieuw-Guinea, 1962, 2009
          - Bermuda, 1968, 2010; stuk
          - Brits Guyana.1953-1966, 2011-2012
            - 1953-1964, 2011; pak
            - 1965-1966, 2012
          - Brits Honduras.1961-1973, 2013-2014
            - 1961-1962, 2013
            - 1966-1973, 2014
          - Brits Noord-Borneo, Sarawak en Brunei, 1957-1963, 2015
          - Brunei, 1969-1970, 2016
          - Centraal Afrikaanse Federatie, 1962, 2017; stuk
          - Congo-Kinshasa, 1959-1960, 2018
          - Cyprus, 1954-1960, 2019; pak
          - Falklandeilanden, 1967-1968, 2020
          - Frans Guinea, 1958-1960, 2021
          - Frans Somaliland, 1966, 2022; stuk
          - Gambia, 1961, 2023; stuk
          - Gibraltar, 1965-1973, 2024
          - Goa, 1954-1963, 2025
          - Hongkong.1956-1973, 2026-2027
            - 1956-1962, 2026
            - 1966-1973, 2027
          - Jamaica, 1961-1962, 2028
          - Kameroen, 1959-1961, 2029
          - Kenya, 1961-1963, 2030
          - Malakka en Singapore, 1952-1958, 2031
          - Malta, 1964, 2032
          - Mauretanië, 1960, 2033
          - Mauritius, 1968, 2034; stuk
          - Oost Afrikaanse Federatie, 1961-1963, 2035
          - Portugese koloniën, 1957-1963, 2036
          - Portugese overzeese gebiedsdelen, 1964-1974, 2037
          - Suriname, 1961, 2038
          - Trinidad en Tobago, 1962, 2039
          - West Indische Federatie, 1960-1962, 2040
          - Zimbabwe (Rhodesië).1962-1974, 2041-2046
            - Algemeen.1962-1974, 2041-2044
              - 1962-1964, 2041
              - 1965, 2042; pak
              - 1966-1968, 2043; pak
              - 1969-1974, 2044; pak
            - Economische sancties.1965-1969, 2045-2046
              - 1965-1966, 2045; pak
              - 1967-1969, 2046; pak
          - Zuid Arabische Federatie, 1964, 2047
        - Stukken betreffende de conferentie te Singapore van diplomatieke en andere vertegenwoordigers van het Verenigd Koninkrijk in het Verre Oosten., 1953-1961; 2048
        - Stukken betreffende de diplomatieke betrekkingen tussen Nederland en andere landen., 1953-1972; 2049-2056; 1 pak en 7 omslagen
          - Afghanistan, 1954-1958, 2049
          - Botswana en Lesotho, 1966-1968, 2050
          - Bulgarije (uitwijzing A.M.E. Brink), 1953-1959, 2051
          - China, 1966-1972, 2052
          - Indonesië, 1957-1963, 2053
          - Koeweit, 1963-1964, 2054
          - Oost-Duitsland, 1953-1958, 2055
          - West-Duitsland, 1959-1963, 2056; pak
        - Stukken betreffende bezoeken., 1954-1974; 2057-2186; "1 pak, 114 omslagen en 16 stukken"
          - Bezoeken van vertegenwoordigers van andere landen aan het Verenigd Koninkrijk.1954-1974, 2057-2162
            - Argentinië, bezoek van A. Frondizi, president, 1959-1960, 2057
            - België.1959-1972, 2058-2061
              - Bezoek van koning Boudewijn in mei 1963, 1963, 2058
              - Bezoek van Wigny, minister van Buitenlandse Zaken, 1959, 2059
              - Bezoeken van diverse ministers aan Londen, 1967-1972, 2060
              - Bezoeken van P.H. Spaak, minister van Buitenlandse Zaken, 1959-1964, 2061
            - Brazilië, bezoek van Kubitschek de Oliveira, president-elect, aan Londen op 11 januari 1956, 1955-1956, 2062
          - Canada.1963-1972, 2063-2065
            - Bezoek van J.G. Diefenbaker, minister-president, 1963, 2063
            - Bezoek van Lester B. Pearson, minister van Buitenlandse Zaken, 1963, 2064
            - Bezoeken van diverse hoogwaardigheidsbekleders, 1971-1972, 2065
          - China.1963-1973, 2066-2068
            - Bezoek van Chi Peng Fei, minister van Buitenlandse Zaken, 1973, 2066
            - Bezoek van Chou en Lai, minister van Buitenlandse Zaken, 1963-1964, 2067
            - Bezoek van de onderminister van Handel, 1963, 2068; stuk
          - Congo-Kinshasa.1960-1963, 2069-2070
            - Bezoek van Cyrille Adoula, minister-president, 1963, 2069
            - Bezoek van Lumuba, minister-president, 1960, 2070; stuk
          - Denemarken, bezoek van J.O. Krag, minister van Economische Zaken, 1963, 2071; stuk
          - Dominicaanse Republiek.1960-1963, 2072-2073
            - Bezoek van Bosch, president, van 6-10 februari 1963, 1963, 2072
            - Bezoek van Herrera, minister van Buitenlandse Zaken, 1960, 2073
          - Egypte, bezoek van diverse regeringspersonen, 1968-1973, 2074
          - Finland, bezoek van Kekkonen, president, 1969, 2075; stuk
          - Frankrijk.1959-1972, 2076-2078
            - Bezoeken van De Gaulle, president."1959-1967, 2076-2077
              - 1959-1964, 2076
              - 1966-1967, 2077
            - Bezoeken van diverse regeringspersonen, 1965-1972, 2078
          - Guinea, bezoek van H.E. Sekou Toure, president, 1959-1960, 2079
          - India.1957-1963, 2080-2081
            - Bezoek van J. Nehru, minister-president, 1957, 2080
            - Bezoek van Krishnamachari, minister van Defensie, 1963, 2081; stuk
          - Indonesië.1956-1964, 2082-2087
            - Bezoek van Abdul Harris Naution, minister van Defensie, 1959-1963, 2082
            - Bezoek van Anak Agung, minister van Buitenlandse Zaken, 1956-1960, 2083
            - Bezoek van Chaerul Saleh, minister van Reconstructie en Ontwikkeling, 1959-1963, 2084
            - Bezoek van Moh. Hatta, vice-president, 1959, 2085
            - Bezoek van Soebandrio, dr., minister van Buitenlandse Zaken, 1958-1964, 2086
            - Bezoek van Soekarno, president, 1956-1963, 2087; pak
          - Iran, bezoek van de shah in april 1959, 1954-1959, 2088
          - Israël.1960-1970, 2089-2090
            - Bezoek van Ben Goerion, minister-president, 1960, 2089
            - Bezoeken van diverse regeringspersonen, 1965-1970, 2090
          - Italië.1958-1970, 2091-2096
            - Bezoek van La Malfa en Piccioni, ministers, 1963, 2091
            - Bezoek van Moro, minister-president, 1964, 2092
            - Bezoek van Saragat, minister van Buitenlandse Zaken, 1964, 2093
            - Bezoek van Segni, minister-president en G. Tella minister van Buitenlandse Zaken, 1959, 2094
            - Bezoeken van diverse regeringspersonen, 1967-1970, 2095
            - Bezoeken van Fanfani, minister-president, 1958-1962, 2096
          - Japan.1959-1974, 2097-2101
            - Bezoek van Kosaka, minister van Buitenlandse Zaken, 1961, 2097
            - Bezoek van Ohira, minister van Buitenlandse Zaken, 1963, 2098
            - Bezoeken van diverse regeringspersonen, 1966-1974, 2099
            - Bezoeken van Ikeda, minister-president, 1961-1962, 2100
            - Bezoeken van N. Kishi, minister-president, 1959-1962, 2101
          - Korea, bezoek van een goodwill missie, 1961, 2102
          - Luxemburg, bezoek van P. Werner, minister-president, 1963, 2103
          - Malakka, bezoek van Abdul Rahman, minister-president, 1968, 2104
          - Mali, bezoek van Modibo Keita, president, 1961, 2105
          - Malta, bezoeken van diverse regeringspersonen, 1972-1974, 2106
          - Marokko, bezoek van een goodwill missie, 1960, 2107
          - Nederland.1954-1974, 2108-2124
            - Bezoek van B.J. Udink, minister van Ontwikkelingssamenwerking, aan Londen op 21 oktober 1969, 1969, 2108
            - Bezoek van dhr. Biesheuvel minister-president en zijn vrouw aan Londen van 19-23 januari 1973, 1973, 2109
            - Bezoek van dhr. De Block, minister aan Londen in juni 1969, 1968-1969, 2110
            - Bezoek van dhr. De Pous, minister van Economische Zaken, 1961, 2111
            - Bezoek van dhr. Luns, minister van Buitenlandse Zaken en dhr. De Jong, minister-president aan Londen van 19-20 februari 1968, 1968, 2112
            - Bezoek van dhr. S. Mansholt, minister van landbouw en visserij, in april 1963, 1963, 2113; stuk
            - Bezoek van dhr. Schmelzer minister van Buitenlandse Zaken aan Londen van 8-10 maart 1972, 1971-1972, 2114
            - Bezoek van H.J. De Koster, minister van Defensie, en zijn vrouw aan het Verenigd Koninkrijk van 26-29 februari 1972, 1972, 2115
            - Bezoek van J. Pronk, minister van Ontwikkelingssamenwerking, aan het Verenigd Koninkrijk op 21 maart 1974, 1974, 2116
            - Bezoek van mr. L.J. Brinkhorst, staatssecretaris van Buitenlandse Zaken, en zijn vrouw aan Londen van 17-19 december 1974, 1974, 2117
            - Bezoeken van dhr. Luns, minister van Buitenlandse Zaken aan het Verenigd Koninkrijk, 1966-1971, 2118
            - Bezoeken van dhr. Van der Stoel minister van Buitenlandse Zaken aan Londen, 1973-1974, 2119
            - Bezoeken van ir C. Staf, minister van Defensie, van 20-24 september 1955 en van 18-19 november 1957, 1955-1957, 2120
            - Verslagen van dienstreizen van Nederlandse hoogwaardigheidsbekleders naar het Verenigd Koninkrijk.1954-1964, 2121-2124
              - Chef van de Directie Internationale Organisaties (DIO), J. Meijer, van 28-29 september 1964, 1964, 2121
              - Minister van Buitenlandse Zaken, dr. J.M.A.H. Luns, 1958-1964, 2122
              - Minister van Buitenlandse Zaken, J.W. Beyen, 1954-1955, 2123
              - Staatssecretaris voor Nieuw Guinea, Th. H. Bot, van 11-20 april en 6-7 juni 1961, 1961, 2124
          - Noorwegen, bezoek van H.M. Lange, minister van Buitenlandse Zaken, 1964, 2125; 1 stuk
          - Oostenrijk, bezoek van dhr. Kreisky, 1960, 2126; stuk
          - Pakistan, bezoek van Dehlavi, secretaris-generaal van het ministerie van Buitenlandse Zaken, 1963, 2127
          - Paraguay, bezoek van Stroessner, president, op 30 april 1963, 1962-1963, 2128
          - Peru.1959-1961, 2129-2130
            - Bezoek van Manuel Prado, president, in februari 1960, 1959-1960, 2129
            - Bezoek van Pedro Beltran, minister-president, 1961, 2130; stuk
          - Senegal, bezoek van Mamadou Dia, minister-president, 1961, 2131
          - Soedan, bezoek van Abboud, president, van 26 mei-4 juni 1964, 1964, 2132
          - Sovjet-Unie.1955-1964, 2133-2137
            - Bezoek van Gromyko, minister, 1961, 2133
            - Bezoek van leden van de communistische partij aan de Labour Party, 1959, 2134
            - Bezoek van majoor Gagarin, 1961, 2135
            - Bezoek van Mikoyan, 1964, 2136